臺灣高雄地方法院民事判決
110年度國簡上字第3號
上  訴  人  陳品安（原名陳偉瀚）

被 上訴 人  高雄市政府警察局新興分局

法定代理人  古瑞麟
訴訟代理人  吳政碩
被 上訴 人  高雄市政府警察局

法定代理人  黃明昭
訴訟代理人  陳麗娟
上列當事人間請求國家賠償事件，上訴人對於中華民國110年11
月10日本院高雄簡易庭110年度雄國簡字第10號第一審判決提起
上訴，本院判決如下：
　　主　　　文
上訴駁回。
第二審訴訟費用由上訴人負擔。
　　事實及理由
一、本件上訴人上訴後，被上訴人之代表人已由陳世煌變更為甲
    ○○，並據新任代表人具狀承受訴訟在案（見本院卷第53至59
    頁），核無不合，應予准許。
二、上訴人主張及上訴理由略以：訴外人劉冠甫任職於被上訴人
    高雄市政府警察局新興分局，劉冠甫明知上訴人於民國108
    年3月28日遭訴外人吳明璋性騷擾，亦即劉冠甫明知上訴人
    為性騷擾案件之被害人，卻仍於108年4月4日10時4分前某時
    許，在高雄市前金區某高中，將上訴人單一照片提供訴外人
    即其他性騷擾案件之申訴人少年AV000-H108038（下稱A女，
    姓名年籍詳卷）觀看，已違反警察機關實施指認犯罪嫌疑注
    意事項第7點規定，侵害上訴人名譽權、隱私權及肖像權等
    人格法益等語，爰依國家賠償第2條第2項、民法第195條第1
    項等規定提起本件訴訟。並聲明：被上訴人應賠償上訴人新
    臺幣（下同）15萬元。
三、按原告之訴，其訴訟標的為確定判決之效力所及者，法院應
    以裁定駁回之，民事訴訟法第249條第1項第7款定有明文。
    又對於簡易程序之第一審裁判提起上訴，而第二審上訴法院
    審理後，認原判決依其理由雖屬不當，而依其他理由認為正
    當者，應以上訴為無理由而駁回之，此觀諸民事訴訟法第43
    6條之1第3項、第449條第2項之規定自明。再者，上訴法院
    認起訴程序不合法且不能補正者，如第一審判決係認原告之
    訴為無理由，而為原告實體上敗訴之判決者，此時，應認原
    第一審判決依其理由雖屬不當，而依其他理由認為正當者，
    以上訴為無理由，而為駁回上訴之判決（最高法院64年台上
    字第445號裁判意旨參照）。
四、經查：本件上訴人起訴之同一原因事實，前曾主張依國家賠
    償第2條第2項、民法第18條、第195條第1項等規定，向被上
    訴人起訴請求給付20萬元，而經本院於111年2月24日以110
    年度國簡上字第1號民事判決駁回確定乙節，有起訴書、判
    決書、歷審裁判檢索結果等件附卷可稽，則本件起訴之訴訟
    標的應認已為本院上開110年度國簡上字第1號民事確定判決
    效力所及。原審以判決駁回上訴人之訴，雖有未當，然與上
    訴人應受駁回其訴裁判之結果，結果並無二致，依前揭說明
    ，本件仍應認上訴人之上訴為無理由，而駁回其上訴。
五、從而，原審所為上訴人敗訴之判決，其判決理由雖有不當，
    然因本件依其他理由仍應駁回上訴人之起訴，故依法仍應認
    上訴人之上訴為無理由，應予駁回。
據上論結，本件上訴為無理由，依民事訴訟法第436之1第3項、
第449條第2項、第78條，判決如主文。
中　　華　　民　　國　　111 　年　　9 　　月　　21　　日
               民事第五庭    審判長法　官　秦慧君
                                   
　　　　　　　　　　　　　　　　　 法　官　鄭靜筠
　　　　　　　　　　　　　　　　　      
　　　　　　　　　　　　　　　　　 法　官　周玉珊
以上正本係照原本作成。
本判決不得上訴。
中　　華　　民　　國　　111 　年　　9 　　月　　21　　日
                                書記官　林秀敏